臺灣高雄地方法院刑事判決　　　　　　　100年度訴字第650號
公　訴　人　臺灣高雄地方法院檢察署檢察官
被　　　告　胡志清
選任辯護人　劉家榮律師
上列被告因毒品危害防制條例案件，經檢察官提起公訴（99年度
偵字第33358 號，100 年度偵字第6658號），本院判決如下：
    主  文
胡志清犯販賣第二級毒品罪，處有期徒刑柒年陸月，扣案如附表
二編號一至八、附表三編號一、二所示之物，均沒收之；未扣案
販賣第二級毒品所得財物新臺幣伍仟元，沒收之，如全部或一部
不能沒收時，以其財產抵償之。又犯販賣第一級毒品罪，處有期
徒刑拾陸年，扣案如附表一編號一、附表二編號一至八、附表三
編號一、二所示之物，均沒收之；未扣案販賣第一級毒品所得財
物新臺幣壹仟元，沒收之，如全部或一部不能沒收時，以其財產
抵償之。應執行有期徒刑拾捌年陸月，扣案如附表一編號一、附
表二編號一至八、附表三編號一、二所示之物，均沒收之；未扣
案販賣毒品所得財物共計新臺幣陸仟元，均沒收之，如全部或一
部不能沒收時，以其財產抵償之。
    事  實
一、胡志清明知海洛因及甲基安非他命分別係毒品危害防制條例
    第2 條第2 項第1 款及第2 款所列之第一級毒品及第二級毒
    品，未經許可，不得非法持有、販賣，竟仍為下列販賣毒品
    犯行：
  (一)胡志清意圖營利，基於販賣第二級毒品甲基安非他命之犯意
    ，於民國99年7 月16日凌晨3 時許，在其位於高雄縣大樹鄉
    （現改制為高雄市大樹區，以下均以改制前之行政區劃稱之
    ）樹城街2 之1 號之住處，以新臺幣（下同）5,000 元之價
    格，販賣1 錢（即3.75公克）之第二級毒品甲基安非他命予
    陳玉芳，而藉此以牟利。
  (二)另李明德於99年8 月10日晚上8 時26分許，以門號00000000
    00號之行動電話，撥打胡志清所持用之行動電話門號000000
    0000號，向胡志清聯絡購買毒品事宜，胡志清遂意圖營利，
    基於販賣第一級毒品海洛因之犯意，於同日晚上9 時30分許
    ，依約前往高雄市三民區○○○路、覺民路口之媽祖廟附近
    某處，以1,000 元之價格，販賣不詳數量之第一級毒品海洛
    因予李明德，而藉此以牟利。
  (三)嗣憲調人員於99年10月21日下午5 時40分許，循線在高雄市
    三民區○○○路219 巷2 弄查獲胡志清，並扣得如附表一所
    示之物；復於同日下午5 時50分許，持搜索票前往胡志清位
    於高雄市三民區○○○路219 巷2 弄5 號4 樓之租屋處搜索
    ，並扣得如附表二所示之物；再於同日晚上7 時46分許，持
    搜索票前往胡志清位於高雄縣大樹鄉○○村○○街2 之1 號
    之住處搜索，並扣得如附表三所示之物，因而循線查悉上情
    。
二、案經憲兵司令部高雄憲兵隊移送臺灣高雄地方法院檢察署檢
    察官偵查起訴。
    理  由
壹、程序部分（證據能力之審查）：
一、按被告以外之人於檢察事務官、司法警察官或司法警察調查
    中所為之陳述，與審判中不符時，其先前之陳述具有較可信
    之特別情況，且為證明犯罪事實存否所必要者，得為證據，
    刑事訴訟法第159 條之2 定有明文。經查，證人陳玉芳於99
    年7 月17日憲兵調查官詢問時所為之供述，對於被告胡志清
    而言，具有被告以外之人審判外陳述之性質，屬傳聞證據，
    經本院依法提示予以調查，被告及辯護人對此均表示無證據
    能力（見本院審訴卷第87頁），而證人陳玉芳上開供述（見
    憲1 卷第38頁），關於其在被告位於高雄縣大樹鄉○○街 2
    之1 號之住處施用毒品之時間究係99年7 月16日凌晨4 時許
    ，抑或99年7 月17日凌晨4 時許，經核與其在審判中之證述
    不符（見本院訴字卷第50、51頁）。而經本院參酌證人陳玉
    芳於憲兵調查官詢問時之證詞，距離案發時間較近，記憶較
    為清晰，且當時甫為憲調人員查獲，不及思慮為己或他人脫
    罪，且未直接或間接與被告接觸，較無受外力干擾之情形，
    可知上開證述內容應與事實較為貼近；再參以證人陳玉芳於
    憲兵調查官詢問時，既已坦承其為綽號「阿副」之男子（按
    即被告）將中菱沙復因錠（內含鹽酸假麻黃鹼）自包裝中取
    出，以供「阿副」從中萃取麻黃素原料，進而製造甲基安非
    他命等情（見憲1 卷第32、36、37、54頁），則陳玉芳既已
    坦承參與製造第二級毒品甲基安非他命之重罪，應無任意誣
    陷被告，以求脫免罪責之動機，益徵證人陳玉芳於憲兵調查
    官詢問時所供述之內容較為可採。另憲兵調查官於詢問證人
    陳玉芳之際，亦有依法全程錄音，並無不法取供，是證人陳
    玉芳上開於憲兵調查官詢問時之陳述，相較於在本院審理時
    之陳述，均具有可信之特別情況，依上開刑事訴訟法第 159
    條之2 之規定，應得作為本件證據使用。
二、次按被告以外之人於審判外之陳述，雖不符刑事訴訟法第15
    9 條之1 至第159 條之4 之規定，而經當事人於審判程序同
    意作為證據，法院審酌該言詞陳述或書面陳述作成時之情況
    ，認為適當者，亦得為證據；當事人、代理人或辯護人於法
    院調查證據時，知有第159 條第1 項不得為證據之情形，而
    未於言詞辯論終結前聲明異議者，視為有前項之同意，刑事
    訴訟法第159 條之5 定有明文。本件除上開特別具證據能力
    之傳聞證據外，其餘所援引之以下各項證據（詳後述），固
    有部分屬傳聞證據，然公訴人、被告及辯護人於本院調查證
    據時，均知有前開第159 條第1 項不得為證據之情形，被告
    及辯護人表示同意作為證據使用（見本院審訴卷第87頁，本
    院訴字卷第43頁），且於言詞辯論終結前，均未聲明異議，
    本院審酌該等證據作成時之狀況，並無違法取證之情事，且
    適宜作為本件證據使用，依前開說明，爰認均有證據能力。
貳、實體部分：
一、訊據被告胡志清固然坦承證人李明德分別於99年8 月10日晚
    上8 時26分許、9 時10分許，確有以門號0000000000號之行
    動電話，撥打其所持用之行動電話門號0000000000號等事實
    ，然矢口否認有何販賣第一級毒品及販賣第二級毒品之犯行
    ，辯稱：起訴書所載伊在住處販賣甲基安非他命給陳玉芳之
    時間為99年7 月17日凌晨3 時許，但陳玉芳於同年月16日即
    因持有毒品為警查獲，持續製作筆錄至99年7 月17日晚上，
    方移送檢察官複訊，故不可能於上開時間、地點向伊購買甲
    基安非他命；另伊於99年8 月10日晚上8 時26分許、9 時10
    分許係與李明德談論賽鴿飼料之交易，伊並未與李明德交易
    海洛因毒品云云。經查：
  (一)犯罪事實(一)部分（被告胡志清被訴販賣第二級毒品甲基安非
    他命予陳玉芳）：
  1.質諸證人陳玉芳於憲兵調查官詢問時證稱：伊不知道「阿副
    」的真實姓名為何，只知道其大約64年次，平時都住在高雄
    縣大樹鄉公所對面的台塑加油站旁巷子內透天厝，都以出租
    車作為代步工具，伊最後一次施用第二級毒品甲基安非他命
    是在99年7 月16日凌晨5 時許，在「阿副」位於高雄縣大樹
    鄉○○街2 之1 號之住處施用的，係將第二級毒品甲基安非
    他命倒入玻璃球內，用火燃燒然後吸食該煙霧，經伊指認「
    阿副」就是胡志清等語明確（見憲1 卷第37、38、54頁）；
    且於偵查時亦證稱：伊於99年7 月17日上午11時20分許在高
    雄縣憲兵隊採尿，採尿結果呈現甲基安非他命陽性反應，伊
    於採尿前有在伊的友人「阿副」即胡志清位於大樹之住處施
    用甲基安非他命，當日凌晨3 、4 點，伊到胡志清位於大樹
    區大樹國中附近的住處，以5,000 元價格向胡志清購買一錢
    甲基安非他命，並把錢交給胡志清，伊拿到毒品後，就在胡
    志清家中吸食，伊被查獲當天，憲兵隊有拿胡志清的口卡讓
    伊指認等語屬實（見他字卷第10頁正、反面、第19、20頁）
    ；另於本院審理時亦證稱：伊於被警察查獲當天早上凌晨有
    在被告胡志清即「阿副」位於大樹某台塑加油站附近的家裡
    吸食甲基安非他命，伊確定有拿5,000 元給被告，當天伊忘
    記帶鑰匙，便打電話給被告，被告請伊去他家坐，伊開車過
    去被告家的，伊當天被警察查獲時，有驗尿，有甲基安非他
    命毒品反應等語明確（見本院訴字卷第50至54頁）。交相比
    對證人陳玉芳上開證述內容，已就被告胡志清販賣第二級毒
    品甲基安非他命予其施用之時間、地點、金額、數量、交易
    過程等關於本案之重要情節，均能詳細加以描述，苟非真有
    其事，焉能憑空任意杜撰而為如此詳細且前後一致之陳述？
    是其上開證述內容應堪信為真實。另再參以證人陳玉芳於99
    年7 月16日下午4 時55分許為警查獲後，於99年7 月17日上
    午11時20分許在高雄縣憲兵隊採尿，採尿檢驗結果呈現甲基
    安非他命陽性反應等情，亦據被告於本院審理時供承：陳玉
    芳說鑰匙不見，要來找伊，伊記得有這回事，當天晚上陳玉
    芳來伊住處有吸食甲基安非他命等語明確（見本院訴字卷第
    55頁），且有憲兵司令部高雄憲兵隊100 年5 月13日憲隊高
    雄字第1000000319號函既所附憲兵司令部刑事鑑識中心99年
    8 月5 日憲直刑鑑字第0990001557號鑑定書各1 份在卷可稽
    （見本院審訴卷第97、98頁），而與上開證人陳玉芳於憲兵
    調查官詢問、偵查及本院審理時之供述相互印證無誤，益徵
    證人陳玉芳上開證述為真，被告確實有如犯罪事實(一)所示之
    販賣第二級毒品甲基安非他命予證人陳玉芳之犯行無疑。
  2.至起訴書就被告胡志清如犯罪事實(一)犯行之犯罪時間雖記載
    為「99年7 月17日凌晨3 時許」，然依上開調查證據結果顯
    示，證人陳玉芳係於99年7 月16日下午4 時55分許為警查獲
    後，製作第1 次筆錄時，因拒絕夜間訊問，而於99年7 月17
    日上午9 時43分許始在高雄憲兵隊接受詢問，製作第2 次筆
    錄，並採尿檢驗，結果呈現甲基安非他命陽性反應等情，亦
    有證人陳玉芳99年7 月16日晚上8 時43分第1 次詢問筆錄及
    99年7 月17日上午9 時43分第2 次詢問筆錄各1 份在卷可稽
    （見他字卷第3 至10頁），可知證人陳玉芳於「99年7 月17
    日凌晨3 時許」應係被拘留在高雄縣憲兵隊之拘留室內，而
    無從為上開購買第二級毒品犯行，可知上開起訴書所載犯罪
    時間應屬誤繕無疑。而經質諸證人陳玉芳上開於憲兵調查官
    詢問時證述：伊最後一次施用第二級毒品甲基安非他命是在
    99年7 月16日凌晨5 時許，在「阿副」位於高雄縣大樹鄉○
    ○街2 之1 號之住處施用等語（見憲1 卷第38頁），且於偵
    查時亦證稱：伊於99年7 月17日上午11時20分許在高雄縣憲
    兵隊採尿前有在伊的友人「阿副」位於大樹之住處施用甲基
    安非他命等語，毒品來源係向「阿副」買的等語屬實（見他
    字卷第10頁）；且於本院審理時亦證稱：伊於被警察查獲當
    天早上凌晨有在被告胡志清即「阿副」位於大樹某台塑加油
    站附近的家裡吸食甲基安非他命等語明確（見本院訴字卷第
    50、51頁），由證人陳玉芳上開證述內容交互印證，應可確
    認陳玉芳係於99年7 月16日凌晨3 時許，向被告購買本案之
    第二級毒品甲基安非他命甚明。至證人陳玉芳於100 年2 月
    14日偵查時及100 年7 月20日本院審理時雖均曾證稱：伊於
    99年7 月17日凌晨3 時許向被告購買甲基安非他命等情（見
    他字卷第19、20頁，本院訴字卷第50頁），然就上開筆錄全
    部內容通盤觀察，可知證人陳玉芳確有強調向被告購買甲基
    安非他命之時間為「查獲當日凌晨3 、4 時」，而對照證人
    陳玉芳係於99年7 月16日下午4 時55分許為警查獲之事實，
    可知證人陳玉芳上開偵查及審判時所述，應係因時間久遠，
    而導致誤植犯罪時間，證人陳玉芳所證述之真意係指「查獲
    當日凌晨3 、4 時」亦即99年7 月16日凌晨3 時許，應可確
    認，此觀證人陳玉芳於本院審理接受詰問時，因辯護人以「
    本件你是否於99年7 月17日被警察查獲？」等語詰問被告，
    導致證人陳玉芳因而可能誤認其係於99年7 月17日被查獲，
    亦可明瞭證人陳玉芳上開偵查及本院審理時關於「犯罪時間
    」之證述內容，應係誤認無疑。是起訴書犯罪事實既有上開
    誤載之處，自應由本院依職權將「犯罪時間」更正為99年7
    月16日凌晨3 時許，並就更正後之犯罪事實予以審理，以符
    刑事訴訟制度發現真實之原則。至被告雖辯稱：起訴書所載
    犯罪時間，陳玉芳遭警方拘留，被告無從販賣甲基安非他命
    予陳玉芳云云，然與本院上開調查證據結果相悖，不足採認
    。
  3.又訊據證人陳玉芳於憲兵調查官詢問時證稱：胡志清有1 間
    居所在高雄市○○○路219 巷2 弄的1 棟公寓4 樓等語（見
    憲1 卷第55頁），且被告於憲兵調查官詢問時亦坦承：於高
    雄市○○○路219 巷2 弄5 號4 樓所搜索扣押扣得如附表二
    編號1 至3 、5 至19等物品係其所有等情（見憲1 卷第11、
    12頁），可知上開高雄市○○○路219 巷2 弄5 號4 樓確係
    被告之租屋處甚明。其中如附表二編號4 所示之帳冊1 本，
    既係在被告上開租屋處所扣得，應可推認係被告所有之物，
    而該帳冊載有「老琴(1)0000000000、(2)0000000000」等內容
    ，與證人陳玉芳於憲兵調查官詢問時證述其所持用之行動電
    話門號相同（見憲1 卷第32頁），而該帳冊另載有「老琴：
    6 仟（前4 万7 ）」等內容，由此可知該帳冊確係被告用以
    與證人陳玉芳聯絡販賣第二級毒品，並記載販賣毒品帳務所
    用。另扣案如附表二編號1 至3 、5 至8 及附表三編號1 、
    2 所示之空夾鍊袋、塑膠鏟管、塑膠吸管、電子磅秤、塑膠
    長管等物（數量詳如附表二、三所示），被告亦均坦承係其
    所有之物（見憲1 卷第11、12頁），且從實務上之審判經驗
    及該等物品之功能性判斷，可知該等扣押物均係供或預備供
    被告本件分裝毒品所用之物。此外，並有證人陳玉芳指認被
    告之照片1 張、本院搜索票2 張、高雄憲兵隊搜索扣押筆錄
    、扣押物品（清冊）目錄表各3 份、搜索影像翻拍照片8 張
    、扣押物品照片45張等證物在卷可稽（見憲1 卷第56、75至
    83、87至94頁，憲2 卷第46至53頁），被告此部分之犯行應
    堪確認。
  (二)犯罪事實(二)部分（被告胡志清被訴販賣第一級毒品海洛因予
    李明德）：
  1.質諸證人李明德於偵查時證稱：門號0000000000號是伊所使
    用，（經提示99年8 月10日晚上8 時26分、9 時10分，門號
    0000000000號與0000000000號之通訊監察譯文）門號000000
    0000號是胡志清所使用的門號，99年8 月10日當天，伊與胡
    志清在晚上8 時多的時候有約見面，約在大順二路的路邊見
    面，伊向胡志清購買1,000 元的海洛因，見面時間應該是晚
    上9 時多，伊有把錢交給胡志清，胡志清也有把海洛因交給
    伊等語明確（見偵1 卷第143 頁）；另於本院審理時亦證稱
    ：伊於99年使用電話門號為0000000000號，被告與伊交易毒
    品所使用電話是偵1 卷第98、99頁所示的門號（按即門號00
    00000000號），伊於99年8 月10日與被告只有2 通電話通聯
    內容，伊當天有給被告1,000 元，被告當面拿出海洛因給伊
    ，當天伊在位於高雄市三民區○○○路之家裡與被告通聯，
    99年8 月10日晚上8 時26分左右的電話譯文中，被告有提到
    他人是在大寮，該次向被告買毒品，是約在伊家附近交易，
    地點是靠近覺民路與大順路交叉口的媽祖廟旁，伊於偵查中
    所述均屬實等語明確（見本院訴字卷第44至48頁）。交相比
    對證人李明德上開證述內容，已就被告胡志清販賣第一級毒
    品海洛因予其施用之聯絡方式、時間、地點、金額、交易過
    程等關於本案之重要情節，均能詳細加以描述，苟非真有其
    事，焉能憑空任意杜撰而為如此詳細且前後一致之陳述？是
    其上開證述內容應堪信為真實
  2.另參以證人李明德於99年8 月10日晚上8 時26分許，以其所
    有門號0000000000號行動電話，聯絡被告胡志清所持用之門
    號0000000000號行動電話，通話內容如下：「（被告：）喂
    ！（證人李明德：）你在哪阿？（被告：）大寮。（證人李
    明德：）你有要出來嗎？（被告：）要阿！（證人李明德：
    ）要過來我這裡嗎？（被告：）好阿，等一下。（證人李明
    德：）喔，好啦！快一點耶，差不多9 點多啦。（被告：）
    好啦！」；嗣於99年8 月10日晚上9 時10分許，證人李明德
    再以相同方式聯絡被告，通話內容如下：「（證人李明德：
    ）你有出來嗎？（被告：）有啦，沒這麼快啦，我在大寮耶
    。（證人李明德：）你有要出門嗎？（被告：）有阿，我在
    樓下要出門了。（證人李明德：）你大概多久會到阿？你如
    果有心要過來的話，我在這等你就好了！（被告：）我還要
    20-30 分才會到的啦！（證人李明德：）那我不就要等你？
    （被告：）沒有啦，你到家啦，我快到再打給你。（證人李
    明德：）好啦。」，有通訊監察譯文1 份在卷可稽（見偵1
    卷第98、99頁），而被告亦於本院審理時坦承上開通訊監察
    譯文係其與證人李明德之對話無誤（見本院審訴卷第87頁正
    、反面），經本院審酌上開通訊監察譯文內容，已明白揭露
    被告與證人李明德約定販賣第一級毒品海洛因之過程，而與
    實務上交易毒品時常隱晦其詞之聯絡方式均參核相符，且與
    上開證人李明德之證述相互印證無誤，益徵證人李明德上開
    證述內容為真，足認被告確實有如犯罪事實(二)所示之販賣第
    一級毒品海洛因予證人李明德之犯行無疑。至被告雖執上詞
    抗辯，然與本院上開調查證據結果相悖，且若如其所言，上
    開通訊監察譯文係聯絡賽鴿飼料之事宜，則其等所聯絡之事
    並非違法之事，無須隱晦其詞，然經本院質諸上開通訊監察
    譯文內容，並未隻字片語提到賽鴿飼料之事，亦可知被告上
    開辯詞不足採信。
  3.又被告所有如附表二編號4 所示之帳冊載有「得仔：含汏4.
    7 克（4.3 番）」、「4/8 阿得☆3 」等內容，由此可知該
    帳冊確係被告用以記載與證人李明德交易第一級毒品海洛因
    。另扣案如附表二編號1 至3 、5 至8 及附表三編號1 、 2
    所示之空夾鍊袋、塑膠鏟管、塑膠吸管、電子磅秤、塑膠長
    管等物（數量詳如附表二、三所示），被告亦均坦承係其所
    有之物（見憲1 卷第11、12頁），且從實務上之審判經驗及
    該等物品之功能性判斷，可該等扣押物均係供或預備供被告
    本件分裝毒品所用之物。此外，並有證人李明德指認被告之
    照片1 張、本院搜索票2 張、高雄憲兵隊搜索扣押筆錄、扣
    押物品（清冊）目錄表各3 份、搜索影像翻拍照片8 張、扣
    押物品照片45張等證物在卷可稽（見憲1 卷第75至83、87至
    94頁，憲2 卷第46至53頁，偵1 卷第100 頁），被告此部分
    之犯行亦堪確認。
  (三)按「販賣第一級毒品者，處死刑或無期徒刑；處無期徒刑者
    ，得併科新臺幣2 千萬元以下罰金」；「販賣第二級毒品者
    ，處無期徒刑或7 年以上有期徒刑，得併科新臺幣1 千萬元
    以下罰金」，毒品危害防制條例第4 條第1 項、第2 項分別
    定有明文。可知販賣第一級、第二級毒品均係屬嚴重違法行
    為，苟遭逮獲，後果非凡，毒販出售毒品時無不小心翼翼，
    不敢公然為之。而邇來政府為杜絕毒品氾濫，毒害人民甚深
    ，再三宣導教民眾遠離毒品、媒體之報導既深且廣，對於毒
    品之禁絕，應為民眾所熟悉。又政府對於查緝施用、轉讓及
    販賣毒品無不嚴格執行，且販賣毒品罪更係重罪，設若無利
    可圖，衡情一般持有毒品者，當不致輕易將持有毒品交付他
    人。況第一級毒品海洛因及第二級毒品甲基安非他命均屬價
    格不貲，物稀價昂，並無公定之價格，不論任何包裝，均可
    任意分裝增減分量，每次買賣價量，亦可能隨時依雙方間之
    關係深淺、資力、需求量及對行情之認知、來源是否充裕、
    查緝是否嚴緊，購買者被查獲時供述購買對象之可能性風險
    之評估等，因而異其標準，並隨時機動調整，非可一概而論
    ，是販賣之利得，除經坦承犯行或價量俱臻明確外，委難查
    得實情，販賣之人從價差或量差中牟利方式雖異，其意圖營
    利之非法販賣行為則一，茍無任何利益可圖，被告胡志清實
    無甘冒重罪風險，而為如本件販賣第一級、第二級毒品犯行
    ，顯見被告顯係意圖販賣第一級、第二級毒品，且必預期有
    相當豐厚之利得，否則豈有願冒罹重典之風險，而任意販賣
    毒品之理？足認被告確有欲藉由本件販賣第一級、第二級毒
    品犯行，以從中賺取買賣差價牟利之意圖甚明。
  (四)綜合上述，被告胡志清上開所辯，均係臨訟卸責之詞，不足
    採信。從而，本案事證明確，被告犯行均堪予認定，應依法
    論科。
二、查海洛因及甲基安非他命分別係毒品危害防制條例第2 條第
    2 項第1 款及第2 款所列之第一級及第二級毒品，未經許可
    ，不得非法持有及販賣。是核被告胡志清所為，係犯毒品危
    害防制條例第4 條第1 項之販賣第一級毒品罪及同條第2 項
    之販賣第二級毒品罪。被告持有第一級毒品海洛因及第二級
    毒品甲基安非他命之低度行為，已為販賣之高度行為所吸收
    ，均不另論罪。被告所犯上開2 罪間，犯意各別，罪名互殊
    ，應分論併罰。又毒品危害防制條例第4 條第1 項規定：「
    製造、運輸、販賣第一級毒品者，處死刑或無期徒刑；處無
    期徒刑者，得併科新台幣一千萬元以下罰金。」，其法定刑
    為死刑、無期徒刑，別無其他自由刑之規定，刑度可謂重大
    ，本院考量被告僅被查獲1 次販賣第一級毒品犯行，且販賣
    毒品數量非多，較大、中型毒梟者，動輒販賣數公斤以上毒
    品相較，顯然有別而無從比擬，對社會治安之危害未生鉅大
    影響，倘處以法定本刑之最低刑度無期徒刑，猶嫌過重，本
    件可謂情輕法重，被告犯罪情狀確有可憫恕之處，爰依刑法
    第59條之規定，就被告被訴如犯罪事實(二)所示之販賣第一級
    毒品犯行部分，予以減輕其刑。爰審酌被告身值壯年，竟不
    思以正當途徑取得金錢，明知第一級毒品海洛因、第二級毒
    品甲基安非他命戕害人體身心健康非輕，卻為圖獲利，而分
    別販賣第一級毒品海洛因、第二級毒品予李明德、陳玉芳，
    造成社會治安之重大隱憂，行為實有不該，本應嚴懲以收刑
    罰教化之效，並考量被告犯後未能坦承犯行，復衡其犯罪之
    動機、目的、手段、所生之危害等一切情狀，分別量處如主
    文所示之刑，並定其應執行之刑，以資懲儆。至檢察官雖具
    體求刑無期徒刑，然本院認上開刑罰之宣告已足收刑罰教化
    之效，檢察官之求刑尚屬過重，附此敘明。
三、扣案物之處理：
  (一)未扣案被告販賣第一級毒品所得財物1,000 元及販賣第二級
    毒品所得財物5,000 元，應依毒品危害防制條例第19條第 1
    項之規定，分別宣告沒收如主文所示，如全部或一部不能沒
    收時，以其財產抵償之。
  (二)被告所有如附表一編號1 所示之Anyca11 行動電話1 支（序
    號：000000-00-000000-0號，含門號：0000000000號之SIM
    卡1 枚），業據扣案，且係供被告如犯罪事實(二)所示販賣第
    一級毒品犯行所用之物，應依毒品危害防制條例第19條第 1
    項之規定，予以宣告沒收之。而被告所有如附表二編號4 所
    示之帳冊1 本，亦據扣案，且係供被告聯絡販賣本件販賣第
    二級毒品犯行所用之物，亦係供記載本件販賣第一級毒品、
    第二級毒品犯行之交易過程所用，應依毒品危害防制條例第
    19條第1 項之規定，予以宣告沒收之。
  (三)扣案被告所有如附表二編號2 、3 、5 、6 、8 及附表三編
    號1 所示之塑膠鏟管、塑膠吸管、電子磅秤、塑膠長管等物
    （數量詳如附表二、三所示），均係供被告本件分裝毒品所
    用之物，應依毒品危害防制條例第19條第1 項之規定，均予
    以宣告沒收之。
  (四)扣案被告所有如附表二編號1 、7 及附表三編號2 所示之空
    夾鍊袋共3 包，均係預備供被告販賣第一級毒品、第二級毒
    品所用之物，應依刑法第38條第1 項第2 款之規定，均予以
    宣告沒收之。
  (五)至扣案如附表一編號9 、10所示之第一級毒品海洛因6 包及
    第二級毒品甲基安非他命7 包，雖據扣案，惟訊據被告於本
    院審理時供承：扣案第一級毒品海洛因6 包及第二級毒品甲
    基安非他命7 包，係伊於99年10月21日為警查獲當日向「阿
    幹」買的等語（見本院訴字卷第88頁），是上開扣案毒品既
    係被告於本件販賣毒品犯行後才購入，尚難認與本案有何實
    質上之關聯，自不得依毒品危害防制條例第18條第1 項前段
    宣告沒收銷燬，而應由檢察官另為妥適之處理。
  (六)另扣案如附表一編號7 及編號11所示現金25,000元及70,000
    元，業據被告於本院審理時否認係本件販賣毒品所得（見本
    院訴字卷第88頁），且亦查無證據上開扣案現金係本件販賣
    毒品所得財物，自不得依毒品危害防制條例第19條第1 項規
    定予以宣告沒收。
  (七)末查，扣案如附表一編號2 至6 、8 、附表二編號9 至19及
    附表三編號3 、4 所示之物，均與本件販賣毒品犯行無關，
    ，自均不得依毒品危害防制條例第19條第1 項規定予以宣告
    沒收。
據上論斷，應依刑事訴訟法第299 條第1 項前段，毒品危害防制
條例第4 條第1 項、第2 項、第19條第1 項，刑法第11條、第59
條、第38條第1 項第2 款、第51條第5 款、第9 款，判決如主文
。
本案經檢察官盧葆清到庭執行職務。
中    華    民    國   100    年    8     月    3     日
                      刑事第五庭審判長法  官  李昆南
                                      法  官  林永村
                                      法  官  陳盈吉
以上正本證明與原本無異。
如不服本判決，應於判決送達後10日內，向本院提出上訴狀。
中    華    民    國   100    年    8     月    3     日
                                      書記官  陳展榮
附表一：（被告胡志清身上所查獲之物）
┌─┬──────────────────────┬───┬─────┐
│編│扣案物名稱                                  │所有人│扣押物品目│
│號│                                            │      │錄表之編號│
├─┼──────────────────────┼───┼─────┤
│ 1│Anyca11 行動電話1 支（序號：000000-00-000000│胡志清│A04       │
│  │-2號，含門號：0000000000號之SIM 卡1 枚）    │      │          │
├─┼──────────────────────┼───┼─────┤
│ 2│Sony Ericsson 行動電話1 支（序號：000000-00-│胡志清│A01       │
│  │000000-0號，含門號：0000000000號之SIM 卡1 枚│      │          │
│  │）                                          │      │          │
├─┼──────────────────────┼───┼─────┤
│ 3│LG行動電話1 支（序號：000000-00-000000-0號，│胡志清│A02       │
│  │含門號：0000000000號之SIM 卡1 枚）          │      │          │
├─┼──────────────────────┼───┼─────┤
│ 4│Motoro1a行動電話1 支（序號：000000-00-000000│胡志清│A03       │
│  │-4號，含門號：0000000000號之SIM 卡1 枚）    │      │          │
├─┼──────────────────────┼───┼─────┤
│ 5│SAMSUNG 行動電話1 支（序號：000000-00-000000│胡志清│A05       │
│  │-0號，含門號：0000000000號之SIM 卡1 枚）    │      │          │
├─┼──────────────────────┼───┼─────┤
│ 6│Anyca11 行動電話1 支（序號：000000-00-000000│胡志清│A21       │
│  │1-9 號，含門號：0000000000號之SIM 卡1 枚）  │      │          │
├─┼──────────────────────┼───┼─────┤
│ 7│現金新臺幣25,000元（仟元鈔25張）            │胡志清│A06       │
├─┼──────────────────────┼───┼─────┤
│ 8│玻璃球管1 個                                │胡志清│A07       │
├─┼──────────────────────┼───┼─────┤
│ 9│第一級毒品海洛因6 包（合計淨重4.44公克，驗餘│胡志清│A08至A13  │
│  │淨重4.38公克，空包裝總重2.40公克）          │      │          │
├─┼──────────────────────┼───┼─────┤
│10│第二級毒品甲基安非他命7 包（驗前淨重7.84公克│胡志清│A14至A20  │
│  │，驗前純質淨重7.60公克）                    │      │          │
├─┼──────────────────────┼───┼─────┤
│11│現金新臺幣70,000元（仟元鈔70張）            │胡志清│A22       │
└─┴──────────────────────┴───┴─────┘
附表二：（在被告胡志清位於高雄市三民區○○○路219 巷2 弄
        5 號4樓之租屋處所查獲之物）
┌─┬─────────────────────┬───┬─────┐
│編│扣案物名稱                                │所有人│扣押物品目│
│號│                                          │      │錄表之編號│
├─┼─────────────────────┼───┼─────┤
│ 1│空夾鍊袋1 包                              │胡志清│B02       │
├─┼─────────────────────┼───┼─────┤
│ 2│塑膠鏟管4 支                              │胡志清│B05       │
├─┼─────────────────────┼───┼─────┤
│ 3│塑膠吸管3 支                              │胡志清│B06       │
├─┼─────────────────────┼───┼─────┤
│ 4│帳冊1 本                                  │胡志清│B08       │
├─┼─────────────────────┼───┼─────┤
│ 5│電子磅秤2 台                              │胡志清│B09       │
├─┼─────────────────────┼───┼─────┤
│ 6│塑膠長管2 支                              │胡志清│B10       │
├─┼─────────────────────┼───┼─────┤
│ 7│空夾鍊袋1 包                              │胡志清│B11       │
├─┼─────────────────────┼───┼─────┤
│ 8│塑膠吸管1 支                              │胡志清│B14       │
├─┼─────────────────────┼───┼─────┤
│ 9│吸食毒品用水車2 個                        │胡志清│B01       │
├─┼─────────────────────┼───┼─────┤
│10│毒品殘渣袋8 個                            │胡志清│B03       │
├─┼─────────────────────┼───┼─────┤
│11│針頭1 根                                  │胡志清│B04       │
├─┼─────────────────────┼───┼─────┤
│12│玻璃球管4 個                              │胡志清│B07       │
├─┼─────────────────────┼───┼─────┤
│13│毒品殘渣袋6 個                            │胡志清│B12       │
├─┼─────────────────────┼───┼─────┤
│14│玻璃管1 支                                │胡志清│B13       │
├─┼─────────────────────┼───┼─────┤
│15│NOKIA行動電話1 支（序號：000000-00-000000 │胡志清│B15       │
│  │-0號，含門號：0000000000號之SIM 卡1 枚）  │      │          │
├─┼─────────────────────┼───┼─────┤
│16│Anyca11 行動電話1 支（序號：000000-00-0000│胡志清│B16       │
│  │40-1號）                                  │      │          │
├─┼─────────────────────┼───┼─────┤
│17│NOKIA行動電話1 支（序號：000000-00-000000 │胡志清│B17       │
│  │號，含門號：0000000000號之SIM 卡1 枚）    │      │          │
├─┼─────────────────────┼───┼─────┤
│18│SIM卡2 枚                                 │胡志清│B18       │
├─┼─────────────────────┼───┼─────┤
│19│不明粉末1 包（毛重1.63公克）              │胡志清│B19       │
└─┴─────────────────────┴───┴─────┘
附表三：（在被告胡志清位於高雄縣大樹鄉○○村○○街2 之1
        號之住處所查獲之物）
┌─┬─────────────────────┬───┬─────┐
│編│扣案物名稱                                │所有人│扣押物品目│
│號│                                          │      │錄表之編號│
├─┼─────────────────────┼───┼─────┤
│ 1│電子磅秤1 台                              │胡志清│C2        │
├─┼─────────────────────┼───┼─────┤
│ 2│空夾鍊袋1 包                              │胡志清│C3        │
├─┼─────────────────────┼───┼─────┤
│ 3│吸食器1 組                                │胡志清│C1        │
├─┼─────────────────────┼───┼─────┤
│ 4│海洛因殘渣袋1 個                          │胡志清│C4        │
└─┴─────────────────────┴───┴─────┘
附錄本判決論罪科刑法條：
毒品危害防制條例第4 條
製造、運輸、販賣第一級毒品者，處死刑或無期徒刑；處無期徒
刑者，得併科新臺幣2 千萬元以下罰金。
製造、運輸、販賣第二級毒品者，處無期徒刑或7 年以上有期徒
刑，得併科新臺幣1 千萬元以下罰金。
製造、運輸、販賣第三級毒品者，處5 年以上有期徒刑，得併科
新臺幣7 百萬元以下罰金。
製造、運輸、販賣第四級毒品者，處3 年以上10年以下有期徒刑
，得併科新臺幣3 百萬元以下罰金。
製造、運輸、販賣專供製造或施用毒品之器具者，處1 年以上 7
年以下有期徒刑，得併科新臺幣1 百萬元以下罰金。
前五項之未遂犯罰之。